Inventaris van het archief van de Java Spoorwegmaatschappij, 1884-1893
Nationaal Archief, Den Haag
Java Spoorweg Maatschappij
Java Spoorweg Mij.
1884-1893
I25042
1.00 meter; 15 inventarisnummers.
Normale geschreven, getypte en gedrukte documenten, geen bijzondere handschriften.
Nationaal Archief, Den Haag
Java Spoorwegmaatschappij 1894-1893
Het archief van de Java Spoorwegmaatschappij bevat voornamelijk correspondentie, klappers, agenda's, kopieboeken van uitgaande brieven en een gedrukt verslag van de Java Spoorwegmaatschappij uit 1894.
Archiefvorming
Geschiedenis van het archiefbeheer
De verwerving van het archief
Het archief is door schenking verworven.
19; 2.20
Aanwijzingen voor de gebruiker
Openbaarheidsbeperkingen
Volledig openbaar.
Materiële beperkingen
Het archief kent geen materiële beperkingen
Aanvraaginstructie
Openbare archiefstukken kunnen online worden aangevraagd en gereserveerd. U kunt dit ook via de terminals in de studiezaal van het Nationaal Archief doen. Om te kunnen reserveren dient u de volgende stappen te volgen:
U maakt een profiel aan op www.gahetna.nl, en logt vervolgens in
Via de archiefinventaris (alleen de beschrijvingen met rode nummers) selecteert u het gewenste archiefstuk door op de knop 'Reserveren' te klikken
In het volgende scherm geeft u aan op welke dag u het archiefstuk wilt inzien
Indien u zich bevindt in de studiezaal en een tafelnummer heeft ontvangen kunt u dit nummer vermelden. Als u geen tafelnummer heeft kunt u tafelnummer 777 laten staan
Vervolgens bevestigt u uw reservering door deze te versturen.
Verwant materiaal
Beschikbaarheid van kopieën
Afgescheiden archiefmateriaal
Ontbrekende stukken
De stukken werden in 1968 beschreven door de heer Emmer, maar zijn tien jaar na de verhuizing van het archief uit Schaarsbergen niet in het archief aangetroffen. De omvang bedraagt vermoedelijk 5 archiefdozen.
Dossiers over de jaren 1898-1922:
Dossier 1-5
Dossier 6-11
Copieboeken van uitgaande brieven, verdeeld in 3 rubrieken; totaal 12 banden, 1886-1922:
1-6: 1888-1922
7-9: 1897-1914
10-12: 1886-1914
Beschrijving van de series en archiefbestanddelen
- Correspondentie, geordend in dossiers., 1884-1893.; 1-5
  - Dossier 1-5., 1
  - Dossier 6-9., 2
  - Dossier 10-12., 3
  - Dossier 13-16., 4
  - Dossier 17-22. Rapporten en verslagen., 5
- Klappers/indicateurs., 1884-1889.; 6-7
  - 1884, 6
  - 1884-1889, 7
- Agenda's., 1884-1886.; 8-10
  - 1884, 8
  - 1885, 9
  - 1886, 10
- Copieboeken van uitgaande brieven., 1884-1890.; 11-14
  - 18 jan - 4 sep 1884, 11
  - [ontbreekt: 7 apr - 29 dec 1884], 12
  - 4 sep - 31 dec 1884, 13
  - 2 jan 1885 - 4 jun 1890., 14
- Gedrukt verslag van de Java-Spoorwegmaatschappij., 1894.; 15